【裁判字號】    95,聲,1049
【裁判日期】    950525
【裁判案由】    許可強制執行
【裁判全文】
臺灣臺中地方法院民事裁定  95年度聲字第1049號
    聲  請  人  台中市政府
    法定代理人  乙○○
    代  理  人  徐明珠律師
    相  對  人  甲○○○
上列當事人間因收回國民住宅及基地事件，聲請裁定強制執行，
本院裁定如下：
    主    文
聲請人收回相對人所承租坐落台中市○區○○○段第42地號、面
積8975平方公尺、持分100000分之175及台中市○區○村段第132
之414、第132之425地號、面積分別為63、43平方公尺，持分均
為100000分之175之土地，暨其上門牌號碼為台中市○區○○路
200巷16號8樓之5、面積為70‧43平方公尺之房屋即虎嘯中村編
號50之國民住宅，准予強制執行。
聲請程序費用由相對人負擔。
    理    由
一、聲請意旨略以：一、相對人於民國（下同）94年3月14日向
    聲請人承租坐落台中市○區○○○段第42地號、面積8,975
    平方公尺、持分100,000分之175及台中市○區○村段第132
    之414、第132之425地號、面積分別為63、43平方公尺，持
    分均為100,000分之175之土地，暨其上門牌號碼為台中市○
    區○○路200巷16號8樓之5、面積為70‧43平方公尺之房屋
    即虎嘯中村編號50之國民住宅，租賃期間自94年3月15日起
    至97年3月14日止，每月租金新台幣（下同）3,993元，相對
    人應於每月15日前一次繳清。二、詎相對人自94年8月分起
    即拒繳付租金，迭經催討仍不置理，聲請人遂於95年4月28
    日發函終止前開租賃契約，爰依國民住宅條例第23條第2款
    之規定，聲請裁定准許強制執行等語。
二、按政府興建出租之國民住宅出租後，積欠租金達3個月，經
    催告仍不清償者，國民住宅主管機關得終止租賃契約，收回
    該住宅，並得移送法院裁定後強制執行，國民住宅條例第23
    條第2款定有明文。查聲請人主張之前開事實，業據其提出
    虎嘯中村國宅社區平價國民住宅租賃契約書、台中市政府95
    年3月7日府都住字第0950042993號函與中華郵政掛號郵件收
    件回執、95年4月28日府都住字第0950083561號函與中華郵
    政掛號郵件收件回執等為證，自堪信為真實，則聲請人之聲
    請，核與前開規定相符，應予准許。
三、依非訟事件法第21條第2項，民事訴訟法第78條，裁定如主
    文。
中    華    民    國    95    年     5    月    25    日
                  民事第三庭    法  官  陳卿和
正本係照原本作成。
如不服本裁定，應於送達後10日內向本院提出抗告狀。
中    華    民    國    95    年     5    月    25    日
                                書記官


司法院資訊處製作；財團法人民間司法改革基金會備份。
